【裁判字號】    90,訴,1378
【裁判日期】    900918
【裁判案由】    毒品危害防制條例
【裁判全文】
臺灣板橋地方法院刑事判決                          九十年度訴字第一三七八號
    公  訴  人  臺灣板橋地方法院檢察署檢察官
    被      告  甲○○
右列被告因違反毒品危害防制條例案件，經檢察官提起公訴（九十年度毒偵字第二六
九五號），本院判決如左：
    主  文
甲○○施用第一級毒品，處有期徒刑陸月，如易科罰金以參佰元折算壹日。
    事  實
一、甲○○前因施用第二級毒品安非他命案件，經本院於民國八十八年十二月十一日
    以八十八年度毒聲字第七八八九號裁定送觀察、勒戒後，認無繼續施用毒品之傾
    向，業經台灣板橋地方法院檢察署檢察官於八十八年十二月二十八日以八十八年
    度毒偵字第三二八五號不起訴處分確定。又甲○○復基於概括犯意，於八十九年
    四月十八日十七時三十分前九十六小時內某時至八十九年八月二十一日十五時四
    十分前九十六小時內某時，分別在不詳處所施用第二級毒品安非他命，為警於八
    十九年四月十八日及同年八月二十一日查獲，並扣得第二級毒品安非他命共三點
    二公克（分別為○點九及二點三公克）及吸食器一組，經本院於八十九年五月十
    七日以八十九年度毒聲字第三二二一號裁定送觀察、勒戒後，認有繼續施用毒品
    之傾向，於八十九年九月十八日以八十九年度毒聲字第五四六六號裁定令入戒治
    處所施以強制戒治，所犯施用安非他命部分，並於八十九年十一月十日經本院三
    重簡易庭以八十九年度重簡字第一四五二號判處有期徒刑五月，如易科罰金以三
    百元折算一日確定（本件施用安非他命部分已判決確定效力所及，另經檢察官為
    不起訴處分）。另甲○○於八十九年八月二日傍晚，在台北縣新店市某朋友住處
    ，將第一級毒品海洛因放在香煙內吸食之方式，施用海洛因一次。嗣甲○○因案
    遭法院通緝，經警於同年八月三日九時四十分許，在台七丙線十六．九公里處逮
    捕，採尿送驗後得知上情。
二、案經宜蘭縣警察局三星分局報請台灣板橋地方法院檢察署檢察官偵查起訴。
    理  由
一、右揭犯罪事實，業據被告甲○○於本院審理中坦承不諱，且其為警查獲時所採取
    之尿液，經送檢驗及覆驗結果，亦均呈嗎啡陽性反應，此有宜蘭縣衛生局八十九
    年八月十五日（八九）宜衛六字第一二二三六號尿液檢驗單、法務部調查局八十
    九年十一月十六日（八九）陸（一）字第八九０八六六三七號檢驗通知書各一件
    附卷可稽。被告前因施用第二級毒品案件，經本院於八十八年十二月十一日以八
    十八年度毒聲字第七八八九號裁定送觀察、勒戒後，認無繼續施用毒品之傾向，
    業經台灣板橋地方法院檢察署檢察官於八十八年十二月二十八日以八十八年度毒
    偵字第三二八五號不起訴處分確定。又因施用第二級毒品案件，經本院於八十九
    年五月十七日以八十九年度毒聲字第三二二一號裁定送觀察、勒戒後，認有繼續
    施用毒品之傾向，於八十九年九月十八日以八十九年度毒聲字第五四六六號裁定
    令入戒治處所施以強制戒治，所犯施用安非他命部分，並於八十九年十一月十日
    經本院三重簡易庭以八十九年度重簡字第一四五二號判處有期徒刑五月，如易科
    罰金以三百元折算一日確定等事實，復有本院八十九年度毒聲字第三二二一號裁
    定、八十九年度毒聲字第五四六六號裁定、本院三重簡易庭八十九年度重簡字第
    一四五二號簡易判決、台灣高等法院檢察署刑案紀錄簡覆表等在卷可查。被告於
    觀察、勒戒，經不起訴處分後，五年內再犯毒品危害防制條例第十條之罪證明確
    ，被告犯行應堪認定。
二、核被告所為，係犯毒品危害防制條例第十條第一項之施用第一級毒品罪。其施用
    前非法持有海洛因之低度行為，已為渠進而施用之高度行為所吸收，不復另論。
    爰審酌被告之品性、犯罪之動機、目的、手段、施用毒品之次數及犯罪後態度良
    好坦承犯行等一切情狀，量處如主文所示之刑，以資懲儆。另查被告犯罪後，刑
    法第四十一條業於九十年一月四日經立法院修正通過為：「犯最重本刑為五年以
    下有期徒刑以下之刑之罪，而受六個月以下有期徒刑或拘役之宣告，因身體、教
    育、職業或家庭之關係或其他正當事由，執行顯有困難者，得以一元以上三元以
    下折算一日，易科罰金。但確因不執行所宣告之刑，難收矯正之效，或難以維持
    法秩序者，不在此限。併合處罰之數罪，均有前項情形，其應執行之刑逾六月者
    ，亦同。」，並於同年一月十日經總統公布，於同年一月十二日生效，比較新舊
    法之結果，以新法有利於被告，依刑法第二條第一項前段之規定，應適用新法，
    合此敘明。
據上論斷，應依刑事訴訟法第二百九十九條第一項前段、毒品危害防制條例第十條第
一項、刑法第十一條前段、修正後第四十一條第一項前段、第二條第一項前段、罰金
罰鍰提高標準條例第二條，判決如主文。
本案經檢察官黃重鋼到庭執行職務。
中      華      民      國        九十      年      九    月    十八    日
                              臺灣板橋地方法院刑事第一庭
                                      法  官  毛崑山
右正本證明與原本無異
如不服本判決應於送達後十日內向本院提出上訴狀
          書記官  楊灥
中      華      民      國        九十     年       九    月    十九    日
毒品危害防制條例第十條：
施用第一級毒品者，處六月以上五年以下有期徒刑。
施用第二級毒品者，處三年以下有期徒刑。
毒品危害防制條例第十八條：
查獲之毒品及專供製造或施用毒品之器具，不問屬於犯人與否，均沒收銷燬之。但合
於醫藥或研究之用者，得不予銷燬。
前項合於醫藥或研究用毒品或器具之管理辦法，由法務部會同行政院衛生署定之。


司法院資訊處製作；財團法人民間司法改革基金會備份。
